Config:
  hfst:
    Gen: ../../../src/generator-gt-norm.hfst
    Morph: ../../../src/analyser-gt-norm.hfst
  xerox:
    Gen: ../../../src/generator-gt-norm.xfst
    Morph: ../../../src/analyser-gt-norm.xfst
    App: lookup

Tests:
  
  Noun - váddu: # ok LAAVU
    váddu+N+Sg+Nom:  váddu
    váddu+N+Sg+Gen:  váádu
    váddu+N+Sg+Acc:  váádu
    váddu+N+Sg+Ill:  váádun
    váddu+N+Sg+Loc:  váádust
    váddu+N+Sg+Com:  váddoin
    váddu+N+Sg+Abe:  váˊduttáá
    váddu+N+Ess:  váddun
    váddu+N+Par:  váddud
    váddu+N+Pl+Nom:  vááduh
    váddu+N+Pl+Gen: [váádui, váˊdui]
    váddu+N+Pl+Acc:  vááduid
    váddu+N+Pl+Ill:  váddoid
    váddu+N+Pl+Loc:  vááduin
    váddu+N+Pl+Com:  váˊduiguin
    váddu+N+Pl+Abe:  váˊduittáá

  Noun - nággu: # ok LAAVU
    nággu+N+Sg+Nom:  nággu
    nággu+N+Sg+Gen:  náágu
    nággu+N+Sg+Acc:  náágu
    nággu+N+Sg+Ill:  náágun
    nággu+N+Sg+Loc:  náágust
    nággu+N+Sg+Com:  nággoin
    nággu+N+Sg+Abe:  náˊguttáá
    nággu+N+Ess:  nággun
    nággu+N+Par:  nággud
    nággu+N+Pl+Nom:  nááguh
    nággu+N+Pl+Gen: [náágui, náˊgui]
    nággu+N+Pl+Acc:  nááguid
    nággu+N+Pl+Ill:  nággoid
    nággu+N+Pl+Loc:  nááguin
    nággu+N+Pl+Com:  náˊguiguin
    nággu+N+Pl+Abe:  náˊguittáá

  Noun - táppu: # ok LAAVU
    táppu+N+Sg+Nom:  táppu
    táppu+N+Sg+Gen:  táápu
    táppu+N+Sg+Acc:  táápu
    táppu+N+Sg+Ill:  táápun
    táppu+N+Sg+Loc:  táápust
    táppu+N+Sg+Com:  táppoin
    táppu+N+Sg+Abe:  táˊputtáá
    táppu+N+Ess:  táppun
    táppu+N+Par:  táppud
    táppu+N+Pl+Nom:  táápuh
    táppu+N+Pl+Gen: [táápui, táˊpui]
    táppu+N+Pl+Acc:  táápuid
    táppu+N+Pl+Ill:  táppoid
    táppu+N+Pl+Loc:  táápuin
    táppu+N+Pl+Com:  táˊpuiguin
    táppu+N+Pl+Abe:  táˊpuittáá

  Noun - káttu: # ok LAAVU
    káttu+N+Sg+Nom:  káttu
    káttu+N+Sg+Gen:  káátu
    káttu+N+Sg+Acc:  káátu
    káttu+N+Sg+Ill:  káátun
    káttu+N+Sg+Loc:  káátust
    káttu+N+Sg+Com:  káttoin
    káttu+N+Sg+Abe:  káˊtuttáá
    káttu+N+Ess:  káttun
    káttu+N+Par:  káttud
    káttu+N+Pl+Nom:  káátuh
    káttu+N+Pl+Gen: [káátui, káˊtui]
    káttu+N+Pl+Acc:  káátuid
    káttu+N+Pl+Ill:  káttoid
    káttu+N+Pl+Loc:  káátuin
    káttu+N+Pl+Com:  káˊtuiguin
    káttu+N+Pl+Abe:  káˊtuittáá

  Noun - táttu: # ok LAAVU
    táttu+N+Sg+Nom:  táttu
    táttu+N+Sg+Gen:  táátu
    táttu+N+Sg+Acc:  táátu
    táttu+N+Sg+Ill:  táátun
    táttu+N+Sg+Loc:  táátust
    táttu+N+Sg+Com:  táttoin
    táttu+N+Sg+Abe:  táˊtuttáá
    táttu+N+Ess:  táttun
    táttu+N+Par:  táttud
    táttu+N+Pl+Nom:  táátuh
    táttu+N+Pl+Gen: [táátui, táˊtui]
    táttu+N+Pl+Acc:  táátuid
    táttu+N+Pl+Ill:  táttoid
    táttu+N+Pl+Loc:  táátuin
    táttu+N+Pl+Com:  táˊtuiguin
    táttu+N+Pl+Abe:  táˊtuittáá

